Inventaris van het archief van het Bedrijfschap Frisdranken en Waters, (1948) 1959-2014
Nationaal Archief, Den Haag
- Stukken betreffende bijzondere onderwerpen, 2.
  - Administratie ingeschreven ondernemingen en sociaal-economische enquete, 2.7.
    - Adreslijst Kamer van Koophandel van ondernemingen werkzaam in frisdrankenindustrie en drankengroothandel.., 24 oktober 1991; 256; 1 omslag
      In 1992 werd door het BFW een onderzoek ingesteld naar ondernemingen waarvan op grond van hun inschrijving in de registers van de Kamers van Koophandel vermoed werd dat deze onder de werkingssfeer van het bedrijfschap vielen. Deze ondernemingen kregen een enquêteformulier toegestuurd. Ondernemingen die niet reageerden kregen ambtshalve een heffing opgelegd teneinde ze te prikkelen alsnog duidelijkheid te verschaffen omtrent de aard van hun activiteiten (zie nrs. 325-330).
    - Stukken inzake verstuurde enquêteformulieren en ambtshalve opgelegde heffingen aan ondernemingen op de lijst Kamers van Koophandel die niet onder de werkingssfeer van het BFW vielen., januari 1992–december 1993.; 257-262; 6 omslagen
      Het betreft stukken betreffende ondernemingen die na nader onderzoek niet onder de werkingssfeer van het bedrijfschap bleken te vallen (zoals slijterijen, wijnimportbedrijven, gedistilleerdproducenten, vermogens- en beheersmaatschappijen) of waarvan kwam vast te staan dat deze ondernemingen voorheen wel onder de werkingssfeer van het bedrijfschap vielen maar thans gestaakt waren of nog slechts een slapend bestaan leidden. Van een aantal ondernemingen bleek het juiste adres niet meer te achterhalen. De stukken zijn alfabetisch geordend op bedrijfsnaam.
      - Amphora International (Botlek)–Buffeterie Palace (Den Haag), 257
      - Castillon la Bataille (Haarlem)–Amsterdamse Handelmaatschappij Excella B.V. (Amsterdam), 258
      - Fadema (Eefde)–Drankenhandel Joh. van der Hulst B.V. (Huizen), 259
      - Idée Dix (Teteringen)–Lovipo B.V. (Zeist), 260
      - Drankenhandel De Maas B.V. (Blerick)–J. Rijnenberg Special Beers (Amersfoort), 261
      - Maison Sanders (Brielle)–Handelsonderneming P. Zwanenstein (Strijen), 262
    - Verwerkingslijsten tweejaarlijkse sociaal-economische enquête., januari 1992–december 2003, januari–augustus 2010.; 263; 1 omslag
    - Stukken betreffende inschrijvingen, uitschrijvingen en overige mutaties van en bij ondernemingen.., januari 1992–december 2012.; 264-270; 7 omslagen
      Deze stukken zijn niet volledig en uitputtend. De stukken zijn alfabetisch geordend op bedrijfsnaam.
      - 4 Kick Europe B.V. (Almelo)–Drankengroothandel Bovae (Venlo), 264
      - Braakhuis Drankenhandel (Wierden)–Drankenhandel Van den Eijnden (Oudenbosch), 265
      - Drankenhandel Fieten (Hoogeveen)–Slijterij Horsmans (Klimmen), 266
      - Holland Energy Drinks B.V. (Dordrecht)–Loyal Holland B.V. (Wamel), 267
      - M & R World Wide Trade (Ermelo)–Proctor & Gamble Benelux N.V. (Rotterdam), 268
      - Racke Nederland B.V. (Almere)–Swinkels Drankenhandel B.V. (Schijndel), 269
      - Tanko B.V. (Heerlen/Maastricht)–Fa. B. de Zwart & Zn. (Wilnis), 270
    - Tweejaarlijkse sociaal-economische enquête., januari 1994–oktober 2010.; 271-306; 36 omslagen
      In 1962 werd voor de eerste maal een sociaal-economische enquête gehouden onder de bij het bedrijfschap ingeschreven ondernemingen. Daarna vond deze enquête om het andere jaar plaats. De gegevens die op deze wijze werden verzameld werden verwerkt in een cartotheek (zie nr. 273) en op een geaggregeerd niveau gepubliceerd in de jaarverslagen van het bedrijfschap (zie nrs. 1-11). Nadat het BFW veranderde in de CFW werden de resultaten gepubliceerd in afzonderlijke rapporten (zie nr. 286). De geretourneerde enquêteformulieren uit de periode 1962-1992 zijn nagenoeg allemaal vernietigd. Uit de periode 1994-2010 zijn daarentegen vrijwel alle geretourneerde enquêteformulieren bewaard gebleven. Deze formulieren bevatten o.a. gegevens omtrent de aard van het uitgeoefende bedrijf, productievolume, omzetklasse, omvang van het personeelsbestand en gevoerde merken. De formulieren zijn alfabetisch geordend op bedrijfsnaam.
      - 4 Kick Europe B.V. (Den Haag)–V.O.F. Anloo (Annen), 271
      - Aqua Chain Holland B.V. (Waalwijk)–Bavaria B.V. / N.V. (Lieshout), 272
      - V.O.F. Drankenhandel B.A.J. Beaujean (Heerlen)–B.V. Handelsvereeniging v/h W. Beijer (Meppel), 273
      - Bickery Food Group B.V. (Hilversum)–Drankenhandel Boonekamp B.V. (Leiden), 274
      - Drankenhandel B. Boonen (Nijkerk)–Britvic International European Branch Office (Breda), 275
      - Willem Broeders B.V. (Oosterhout)–Ad Buyk v/h Fa. A. Wessels (Eindhoven), 276
      - Cadbury Beverages ltd. (Laren)–Cott Retail Brands Netherlands B.V. (Bussum), 277
      - CPC Benelux B.V. (Hilversum)–Deudekom ’s Drankenhandel B.V. (IJmuiden), 278
      - DIS B.V. (Dranken Industrie Sittard)–Drankengroothandel Van Dijck Diessen B.V. (Diessen), 279
      - Eauvital B.V. (Diemen/Amsterdam)–Van Enschot Drankenhandel B.V. (Gilze Rijen), 280
      - Drankenhandel H.HJ. Erkens / Erco (Landgraaf)–Friesland Foods Western Europe / Friesland Campina Benelux (Ede/Veenendaal), 281
      - Van Gastel & Hoekstra-De Nederlandse Centrale Kelders B.V. (Breda)– Drankengroothandel Van Gool B.V. / Drankenhandel Van Gool-Rijnmond B.V. (Gorinchem/Barendrecht/Delfgauw), 282
      - V.O.F. Drankenhandel De Graaf / Drankenhandel De Graaf B.V. (Schijndel)–Horecagroothandel Havenstad B.V. (Rotterdam), 283
      - V.O.F. Heesbeen (Vlijmen)–Hooghoudt B.V. (Groningen), 284
      - Fa. P. Hooisma & Zn. / Drankenhandel Hooisma B.V. (Harlingen)–Interbrew Nederland B.V. / Inbev Nederland N.V. (Breda), 285
      - International Marques V.O.F. (Haarlem)–Jonker Drankenhandel B.V. (Heusden), 286
      - JP Horeca B.V. (Amsterdam)–Drankenhandel J. Kolijn B.V. (Terneuzen), 287
      - B.B. de Koning (Bergambacht)–Drankenhandel Lamers B.V. (Waalwijk), 288
      - Drankengroothandel Marja van der Lee (Vlaardingen)–Lowlands Trade (’s-Gravenzande), 289
      - Drankenhandel Lijfering (Hoogezand)–Marvelo Food Company (Zaandam), 290
      - Mateboer’s Groothandel B.V. (Zwolle)–Jan Meulendijks Drankengroothandel B.V. (Helmond), 291
      - Mike’s Import (Budel)–Nestlé Waters Direct Netherlands B.V. (Zoetermeer), 292
      - New Age Drinks B.V. (Gorredijk)–Omnidrink Nederland B.V. (Breda), 293
      - Drankengroothandel Onstenk B.V. (Zutphen)–V.O.F. Drankenhandel J.A. Pieters (Middelburg), 294
      - Drankenhandel Pluym B.V. (Sint-Jansteen)–Pure Spring Maastricht B.V. (Maastricht), 295
      - Raak (Holland) B.V. (Utrecht)–Jan Reijnen V.O.F. (Nijmegen), 296
      - Ridderkerkse Wijncentrale V.O.F. (Ridderkerk)–Drankencentrale Rijnmond B.V. (Vlaardingen), 297
      - San Rival (Nieuwegein)–Schweppes Nederland B.V. (Naarden) / Schweppes International Ltd. (Amsterdam/Amstelveen), 298
      - Seven-Up Nederland B.V. (Bussum / Utrecht / Maarssen)–Fa. M.C. van Splunter (Holten), 299
      - Sportline Sportdrinks B.V. (Wateringen/Den Haag)–Sunnyland Nederland B.V. (amstelveen) / Sunnyland Distribution B.V. (Turnhout), 300
      - W. Sweens V.O.F. (Mill)–Drankenhandel Tijssen B.V. (Rhenen), 301
      - Udea B.V. (Uden/Veghel)– Verenigde Drankenhandel Veraar B.V. (Hoofddorp), 302
      - C.J.A. Verdaasdonk (Bavel)–Fa. L. Vos & Zoon (Geleen), 303
      - Drankenmarkt Vreeburg (Uitgeest)–Drankenhandel Wauters B.V. (Hulst), 304
      - Drankenhandel S.N. Weel & Zoon B.V. / Horecagroothandel S.N. Weel & Zoon B.V. (Wervershoof)–Drankenhandel Winters-Van Wees B.V. (Eindhoven), 305
      - Fa. Woltjer & Oostingh (Assen)–Fa. B. de Zwart & Zn. (Wilnis), 306
    - Stukken inzake verstuurde enquêteformulieren aan ondernemingen op de lijst Vierhand die niet onder de werkingssfeer van het BFW vielen., februari 1994–september 1994.; 307-309; 3 omslagen
      In 1994 werd door het BFW een adressenbestand gekocht van het direct marketingbedrijf Vierhand B.V. (Haarlem). Het betrof adressen die bij Vierhand te boek stonden als ondernemingen werkzaam in de drankengroothandel en/of drankenimport. Aan de niet bij het BFW bekende ondernemingen werd vervolgens een enquêteformulier gezonden. Van verreweg de meeste ondernemingen kwam naderhand vast te staan dat ze niet onder de werkingssfeer van het BFW vielen. De aangetroffen stukken zijn alfabetisch geordend op bedrijfsnaam.
      - V.O.F. Drankenhandel-Slijterij De Akker (Vlijmen)–La France au Limbourg (Venlo), 307
      - GBN C.V. (Baarle Nassau)–C. Muller W & S (Amsterdam), 308
      - Napoleon Import Export (Beugen)–V. Zumpolle Handelsonderneming (Blaricum), 309
    - Mutatieoverzichten ingeschreven ondernemingen., 1995–2003.; 310; 1 omslag
      Het betreft jaarlijkse en tweejaarlijkse overzichten van in- en uitgeschreven ondernemingen.
  - Benoemingen, 2.8.
    - Stukken betreffende de benoeming van bestuursleden en ministerieel vertegenwoordigers., 1959–2002.; 311-329; 19 omslagen
      - 1e zittingsperiode (1959-1961), juli 1959–juni 1960, 311
      - 2e zittingsperiode (1962-1963), oktober 1961–oktober 1963, 312
      - 3e zittingsperiode (1964-1965), oktober 1963–augustus 1965, 313
      - 4e zittingsperiode (1966-1967), september 1965–oktober 1966, 314
      - 5e zittingsperiode (1968-1969), maart 1967–maart 1968, 315
      - 6e zittingsperiode (1970-1971), juni 1969–maart 1971, 316
      - 7e zittingsperiode (1972-1973), oktober 1971–april 1972, 317
      - 8e zittingsperiode (1974-1975), april 1973–september 1974, 318
      - 9e zittingsperiode (1976-1977), november 1975–april 1977, 319
      - 10e zittingsperiode (1978-1979), oktober 1977–april 1978, 320
      - 11e zittingsperiode (1980-1981), december 1979–maart 1981, 321
      - 12e zittingsperiode (1982-1983), oktober 1981–september 1983, 322
      - 13e zittingsperiode (1984-1985), september 1983–maart 1985, 323
      - 14e zittingsperiode (1986-1987), april 1985–januari 1987, 324
      - 15e zittingsperiode (1988-1989), juni 1987–januari 1989, 325
      - 16e zittingsperiode (1990-1991), juni 1989–april 1991, 326
      - 17e zittingsperiode (1992-1993), juli 1991–september 1991, 327
      - 18e zittingsperiode (1994-1995), februari 1994–januari 1995, 328
      - 19e t/m 22e zittingsperiode (1996-2002), september 1995–juni 2002, 329
        De stukken uit deze zittingsperioden zijn incompleet.
    - Stukken betreffende de benoeming van voorzitter Mr. P.J.M. Aalberse.., juni 1960–juni 1968.; 330; 1 omslag
    - Stukken betreffende de benoeming van voorzitter Ing. W. Verwey.., april 1970–mei 1978.; 331; 1 omslag
    - Stukken betreffende de benoeming en het afscheid van voorzitter Mr. H.E. Koning.., maart 1981–november 1982.; 332; 1 omslag
    - Stukken betreffende de benoeming van voorzitter W. Snijder.., november 1982–februari 1998.; 333; 1 omslag
    - Stukken betreffende de benoeming van voorzitter W. Snijder tot ridder in de Orde van Oranje Nassau.., november 1983–april 1984.; 334; 1 omslag
    - Foto van voorzitter W. Snijder.., 1995.; 335; 1 omslag
    - Foto’s van voorzitter P.P.F. van Stratum.., januari 1998–maart 2000.; 336; 1 omslag
    - Stukken betreffende het afscheid van voorzitter W. Snijder en zijn benoeming tot officier in de Orde van Oranje Nassau en erevoorzitter van het Bedrijfschap Frisdranken en Waters.., januari 1999–maart 2000.; 337; 1 omslag
      Inclusief foto’s plus negatieven van de receptie op 22 februari 2000 in Hotel des Indes, Den Haag. De maker van deze foto’s is niet met name bekend.
    - Stukken betreffende de benoeming van voorzitter P.P.F. van Stratum.., december 1999–januari 2000.; 338; 1 omslag
  - Informatievoorziening, statistieken en marktonderzoek, 2.9.
    - Stukken betreffende de viermaandelijkse productiestatistiek frisdranken van het Centraal Bureau voor de Statistiek (CBS)., september 1960–oktober 1977.; 339; 1 omslag
    - Viermaandelijkse productiestatistiek frisdranken van het Centraal Bureau voor de Statistiek (CBS)., augustus 1965–februari 1977.; 340; 1 omslag
      Het betreft uitgaven van het Statistisch bulletin van het CBS met gegevens over de productie van frisdranken in de periode 1965 t/m 1976.
    - Statistiekkaartjes frisdrankenindustrie., 1970–2002.; 341; 1 omslag
      Het betreft een jaarlijkse uitgave onder auspiciën van de Algemene Nederlandse Bond van Bierhandelaren en Mineraalwaterfabrikanten / Algemene Nederlandse Bond van Frisdrankenfabrikanten en Groothandelaren in Dranken (1970-1992) en de Vereniging Nederlandse Frisdranken Industrie (1993-2002). Aanvankelijk had deze uitgave geen formele titel; vanaf 1991 werden de statistiekkaartjes uitgegeven onder de titel Kerngegevens (Basic statistical information). De gegevens gepresenteerd in de statistiekkaartjes waren grotendeels ontleend aan de statistieken van het CBS (tot 1991) en het BFW (vanaf 1992).
    - Maandstatistiek productie en verkopen van frisdranken van het Centraal Bureau voor de Statistiek (CBS)., januari 1979–december 1988.; 342; 1 omslag
    - Circulaires., 1991–2011.; 343-348; 6 omslagen
      - april 1991–december 1993, 343
      - januari 1994–december 1996, 344
      - januari 1997–december 1998, 345
      - januari 1999–december 2000, 346
      - januari 2001–december 2002, 347
      - januari 2003–januari 2011, 348
    - Liquid intake onderzoeken., december 1991–november 1994.; 349-354; 6 delen
      Het betreft een zestal rapporten van panelonderzoeken uitgevoerd door Petra Wolff en Goos Eilander van Trendbox B.V. (Amsterdam). Het eerste onderzoek (meting oktober 1991) is uitgevoerd in opdracht van de Algemene Nederlandse Bond van Frisdrankenfabrikanten en Groothandelaren in Dranken (BBM), de latere onderzoeken zijn uitgevoerd in opdracht van het BFW. De rapporten van de metingen 1, 2, 5 en 6 verschenen onder de titel Liquid intake onderzoek, de rapporten van de metingen 3 en 4 verschenen onder de titel Drinkgedragontwikkeling in Nederland.
      - meting 1 (oktober 1991), december 1991, 349
      - meting 2 (mei–juni 1992), september 1992, 350
      - meting 3 (oktober 1992), november 1992, 351
      - meting 4 (mei 1993), mei 1993, 352
      - meting 5 (oktober 1993), november 1993, 353
      - meting 6 (september 1994), november 1994, 354
    - Stukken betreffende de maandstatistiek omzet frisdranken en verpakte waters, siropen en overige producten van het BFW., december 1991–januari 1992.; 355; 1 omslag
      Met ingang van 1992 werd door het bedrijfschap zelf gestart met een omzetstatistiek voor frisdranken omdat viel te voorzien dat door het wegvallen van de binnengrenzen tussen de landen van de Europese Unie per 1 januari 1993 de douaneregistratie van in- en uitvoer van frisdranken verviel, waardoor de CBS-maandstatistiek productie en verkopen van frisdranken (zie nr. 364) sterk aan nauwkeurigheid zou inboeten. De omzetstatistiek van het bedrijfschap strekte zich ook uit tot verpakte waters, siropen en overige producten. Onder overige producten werden met name sportdranken en alcoholvrije aperitieven verstaan, hoewel deze producten formeel pas in 2002 (sportdranken) en 1996 (alcoholvrije aperitieven) onder de bevoegdheid van het bedrijfschap werden gebracht.
    - Maandstatistiek omzet frisdranken en verpakte waters, siropen en overige producten van het BFW., 1992–1993.; 356; 1 omslag
      Gegevens over de maanden mei 1992 en december 1992 ontbreken. Deze maandstatistiek werd met ingang van 1994 omgezet in een kwartaalstatistiek (zie nrs. 367-368).
    - Stukken betreffende een omzetstatistiek ten behoeve van de drankengroothandel en stukken betreffende de Commissie Groothandelsstatistiek van het BFW., december 1993–februari 1996.; 357; 1 omslag
    - Kwartaalstatistiek omzet frisdranken en verpakte waters, siropen en overige producten van het BFW., 1994–2002.; 358-359; 2 omslagen
      Deze kwartaalstatistiek werd voorafgegaan door een maandstatistiek (zie nr. 366). Met ingang van 2001 werd het aan de kleinste deelnemers aan de statistiek toegestaan om cijfers aan te leveren op jaarbasis.
      - 1994–1999, 358
      - 2000–2002, 359
    - Life & living rapportage frisdranken (Amsterdam: Trendbox B.V.).., januari 1995.; 360; 1 deel
      Het betreft een rapport van een onderzoek dat grotendeels door Trendbox zelf is gefinancierd. Het BFW heeft geen opdracht gegeven tot soortgelijke vervolgonderzoeken.
    - Overzichten kwartaalstatistiek omzet frisdranken en verpakte waters, siropen en overige producten van het BFW., 1998–2001.; 361; 1 omslag
    - Kwartaal/jaarstatistiek binnenlandse afzet, import en export frisdranken, verpakte waters, siropen en overige producten., 1999–2006.; 362-377; 16 omslagen
      Het betreft geretourneerde enquêteformulieren. Enquêteformulieren uit de periode 1992-1998 en uit 2005 ontbreken. De stukken zijn alfabetisch geordend op bedrijfsnaam.
      - deelnemers- en verwerkingslijsten plus toelichtingsformulieren februari 2000–juli 2007, 362
      - Aqua Chain Holland B.V. (Waalwijk)–Bickery Food Group B.V. (Hilversum), 363
      - Jacobus Boelen B.V.–Burg All in Drinks / Burg Ter Aar V.O.F. (Ter Aar), 364
      - Ch’i Holland (Winkel)–Culligan Nederland B.V. (Amsterdam), 365
      - DIS B.V. (Sittard)–Drinks & Liquors B.V. (Delfgauw), 366
      - Eauvital B.V. (Diemen/Amsterdam)–Go-Tan B.V. (Kesteren), 367
      - H.J. Heinz B.V. (Nijmegen)–Drankenhandel Hooisma B.V. (Franeker), 368
      - Intercaves B.V. (Nijkerk)–Kuipers Konserven (Sneek), 369
      - Mardeau-Sun Spring B.V. (Rotterdam) – The Power Drinks Company B.V. (Den Haag), 370
      - Pre Party Marketing B.V. (Best)–Riedel Drinks (Ede), 371
      - Koninklijke De Ruijter B.V. (Utrecht)–Soft Drink Internatiomal B.V. (Heerlen), 372
      - Spadel Nederland B.V. (Maarssen)–Sunnyland Nederland B.V. (Amstelveen), 373
      - Tilburgs Bronwater B.V. (Tilburg)–Unilever Bestfoods Nederland B.V. (Rotterdam), 374
      - United Soft Drinks B.V. (Utrecht)–Verkooporganisatie Dranken VIP B.V. (Tiel), 375
      - Vorselaars’ Vruchtensappen en Frisdranken B.V. (Tilburg)–WorldWideWine.NL B.V. (Nederhorst den Berg), 376
      - Wijnkoperij Het Zuiden B.V./Het Zuiden Siropen B.V. (Oosterhout/Schiedam)–Fa. B. de Zwart & Zn. (Wilnis), 377
  - Drankenverpakkingen en milieuconvenanten, 2.10.
    - Stukken betreffende verpakkingen en milieu.., november 1971–december 1973.; 378; 1 omslag
    - Stukken betreffende een enquête naar verpakkingsafval door het Instituut voor Verpakkingen TNO (Delft).., augustus 1973–december 1975.; 379; 1 omslag
    - Drankenverpakkingen: feiten en cijfers.., januari 1981–november 1989.; 380; 1 omslag
      Rapporten van de Stichting Verpakking en Milieu (SVM) met door productschappen, bedrijfschappen en brancheorganisaties aangeleverde cijfers betreffende drankenverpakkingen, uitgesplitst naar materiaalsoort. Editie 1 (januari 1981) bevat cijfers over 1978, editie 2 (april 1983) bevat cijfers over 1981, editie 3 (februari 1988) bevat cijfers over 1984 en editie 4 (november 1989) bevat cijfers over 1987.
    - Correspondentie met de Stichting Verpakking en Milieu (SVM) betreffende de totstandkoming, implementatie en uitvoering van het Drankenverpakkingsconvenant 1985., 1983–1994.; 381-386; 6 omslagen
      - februari–december 1983, 381
      - januari 1984–december 1984, 382
      - april 1985–november 1986, 383
      - januari–december 1987, 384
      - januari 1988–november 1989, 385
      - januari 1990–oktober 1994, 386
    - Stukken betreffende de totstandkoming en uitvoering van het Convenant Cadmiumhoudende Kratten., 1985–2010.; 387-395; 9 omslagen
      - oktober 1985–december 1986, 387
      - januari 1987–augustus 1991, 388
      - januari 1992–december 1993, 389
      - januari 1994–oktober 1998, 390
      - januari–december 1999, 391
      - maart–december 2000, 392
      - januari 2001–november 2002, 393
      - januari 2003–september 2005, 394
      - januari 2006–oktober 2010, 395
    - Enquête- en verwerkingsformulieren Convenant Cadmiumhoudende Kratten., 1985–2010.; 396-418; 23 omslagen
      De enquêteformulieren zijn per jaar alfabetisch gerangschikt op bedrijfsnaam.
      - enquête 1985, november 1985–maart 1986, 396
      - enquête 1988, mei–juni 1988, 397
      - enquête 1989, oktober–november 1989, 398
      - enquête 1987–1990, maart–juli 1991, 399
      - enquête 1991, januari 1992–januari 1993, 400
        Zeer incompleet.
      - enquête 1992, oktober 1993, 401
      - enquête 1993, februari–september 1994, 402
      - enquête 1994, januari–mei 1995, 403
      - enquête 1995, januari–maart 1996, 404
      - enquête 1996, januari–april 1997, 405
      - enquête 1997, januari–mei 1998, 406
      - enquête 1998, januari–juni 1999, 407
      - enquête 1999, januari–maart 2000, 408
      - enquête 2000, april–augustus 2001, 409
      - enquête 2001, februari–juni 2002, 410
      - enquête 2002, februari–mei 2003, 411
      - enquête 2003, januari–juli 2004, 412
      - enquête 2004, februari–augustus 2005, 413
      - enquête 2005, februari–augustus 2006, 414
      - enquête 2006, februari–november 2007, 415
      - enquête 2007, maart–september 2008, 416
      - enquête 2008, februari–juli 2009, 417
      - enquête 2009, februari–juni 2010, 418
    - Gemeenschappelijke Verklaring en Gedragscode van Rijksoverheid en Bedrijfsorganisaties (Drankenverpakkingsconvenant 1985).., december 1985.; 419; 1 omslag
      Origineel ondertekend exemplaar.
    - Stukken betreffende de enquête afvalstoffen van frisdrankenverpakkingen 1984 in het kader van de Gemeenschappelijke Verklaring en Gedragscode van Rijksoverheid en Bedrijfsorganisaties (Drankenverpakkingsconvenant 1985).., januari–november 1986.; 420; 1 omslag
    - Stukken betreffende de Gedragscode inzake PET-flessen.., juli 1987–mei 1991; 421; 1 omslag
    - Stukken betreffende de enquête afvalstoffen van frisdrankenverpakkingen 1987 in het kader van de Gemeenschappelijke Verklaring en Gedragscode van Rijksoverheid en Bedrijfsorganisaties (Drankenverpakkingsconvenant 1985).., januari–november 1988.; 422; 1 omslag
    - Stukken betreffende het Convenant Verpakkingen en het deelimplementatieplan frisdrankenindustrie.., Juni 1991–juli 1992; 423; 1 omslag
    - Monitoringscijfers (materiaalbalansen) frisdrankenindustrie 1996 en 1997 in het kader van het Convenant Verpakkingen.., april 1997–mei 1998; 424; 1 omslag
    - Correspondentie met uitvoeringsorganisatie SVM-PACT en anderen betreffende het Convenant Verpakkingen II., 1997–2002.; 425-431; 7 omslagen
      - augustus 1997–december 1999, 425
      - januari–augustus 2000, 426
      - september–december 2000, 427
      - januari–april 2001, 428
      - mei 2001, 429
      - juni–december 2001, 430
      - januari–december 2002, 431
    - Convenant Verpakkingen II (Nederlandstalige en Engelstalige versie).., december 1997.; 432; 1 omslag
    - Ondertekeningsverklaringen en registratieformulieren van ingeschreven bedrijven betreffende het Convenant Verpakkingen II., oktober 1997– februari 1998.; 433-434; 2 omslagen
      - deel 1–4, 433
      - deel 5–7, 434
    - Intentieverklaringen van producenten en importeurs van frisdranken en waters betreffende het deelconvenant producenten/importeurs van het Convenant Verpakkingen II.., oktober–november 1997.; 435; 1 omslag
    - Stukken betreffende verleende ontheffingen van de statiegeldverplichting voor kleine eenmalige PET-flesjes in het kader van de Uitvoeringsbesluiten statiegeld frisdranken en waters 1992 en 1997 en het Delegatiebesluit ontheffingen eenmalige kunststofflessen 1998.., december 1997–juli 2001.; 436; 1 omslag